臺灣基隆地方法院刑事判決
  111年度易字第302號
公  訴  人  臺灣基隆地方檢察署檢察官
被      告  黃羭綸



上列被告因過失傷害案件，經檢察官提起公訴（111年度偵字第2
002號），被告於準備程序中就被訴事實為有罪之陳述，經本院
裁定行簡式審判程序，判決如下：
    主  文
黃羭綸犯過失傷害罪，處有期徒刑參月，如易科罰金，以新臺幣
壹仟元折算壹日。
    事實及理由
一、本件犯罪事實及證據，除犯罪事實欄一第5行「推高機」之
    記載應更正為「堆高機」、犯罪事實欄一第13行「左小腿血
    腫併皮膚壞死」之記載應更正為「左小腿血腫併皮膚壞死、
    傷口感染癒合不良骨板曝露」，並增列被告黃羭綸於本院準
    備程序及審理時之自白為證據外，餘均引用如附件檢察官起
    訴書之記載。
二、論罪科刑：
    核被告所為，係犯刑法第284條前段之過失傷害罪。爰以行
    為人之責任為基礎，審酌被告操作機具疏未遵守安全規則，
    致告訴人鄭秉豐受有身體傷害，行為已有不該，復迄未與告
    訴人達成和解，賠償其所受之損害，惟被告犯罪後已坦承犯
    行，犯後態度尚非惡劣，另參酌其素行、違反注意義務之程
    度、高中畢業之教育程度、業保全、月收入數額、家境小康
    且尚須撫養1名親屬之生活狀況（見偵卷第9頁被告警詢筆錄
    受詢問人欄，本院卷第46頁被告於本院審理時之自述）、告
    訴人所受傷勢等一切情狀，量處如主文所示之刑，並諭知易
    科罰金之折算標準，以示懲儆。
據上論斷，應依刑事訴訟法第273條之1第1項、第284條之1、第2
99條第1項前段、第310條之2、第454條第2項，判決如主文。
本案經檢察官陳力平提起公訴，檢察官林明志到庭執行職務。
中　　華　　民　　國　　111 　年　　8 　　月　　18　　日
                  刑事第四庭  法  官    謝昀芳
以上正本證明與原本無異。
如不服本判決，應於收受判決後20日內向本院提出上訴書狀，並
應敘述具體理由。其未敘述上訴理由者，應於上訴期間屆滿後20
日內向本院補提理由書（均須按他造當事人之人數附繕本）。「
切勿逕送上級法院」。
中　　華　　民　　國　　111 　年　　8 　　月　　18　　日
                              書記官    陳維仁
附錄本案論罪科刑法條：
刑法第284條
因過失傷害人者，處 1 年以下有期徒刑、拘役或 10 萬元以下
罰金；致重傷者，處 3 年以下有期徒刑、拘役或 30 萬元以下
罰金。
附件：
臺灣基隆地方檢察署檢察官起訴書
                                     111年度偵字第2002號
　　被　　　告　黃羭綸　男　44歲（民國00年00月00日生）
　　　　　　　　　　　　住○○市○○區○○路000號
　　　　　　　　　　　　國民身分證統一編號：Z000000000號
　　選任辯護人　林富貴律師
上列被告因過失傷害案件，業經偵查終結，認應提起公訴，茲將
犯罪事實及證據並所犯法條分敘如下：
　　　　犯罪事實
一、黃羭綸與鄭秉豐均為「正陽企業社」之員工，「正陽企業社
    」承攬「海軍基隆後勤支援指揮部」之庫儲勞務工作，黃羭
    綸為領班，負責管理現場5位庫管人員，於民國110年11月16
    日10時許，在基隆市○○區○○○路00號「海軍基隆後勤支援指
    揮部」，操作推高機搬運長度約806公分、重量約2噸之大軸
    時，本應注意除非所有人員已遠離機械，否則不得啟動、對
    於堆高機之操作，其載運之貨物應保持穩固狀態，防止翻倒
    、並應防止搬運作業中引起之危害，而依當時情形，又並無
    不能注意之情事，竟疏未以布袋或木箱固定該圓柱狀之大軸
    ，且明知鄭秉豐在堆高機前方放置枕木，尚未遠離，竟下放
    堆高機牙叉至地面，大軸因而向前滾落，壓傷鄭秉豐，致鄭
    秉豐受有左側遠端脛骨幹骨折、左足外髁骨骨折、左小腿血
    腫併皮膚壞死之傷害。
二、案經鄭秉豐訴由基隆市警察局第四分局報告偵辦。
　　　　證據並所犯法條
一、證據清單及待證事實
編號 證據名稱 待證事實 1 被告黃羭綸於警詢時及偵查中之供述 被告坦承於上開時、地，操作堆高機搬運大軸，告訴人鄭秉豐在堆高機前方放置枕木時，下放堆高機牙叉至地面，大軸因而向前滾落，壓傷告訴人之事實。 2 告訴人鄭秉豐於警詢及偵查中之指訴 全部犯罪事實。  3 長庚醫療財團法人基隆長庚紀念醫院診斷證明書1 份 告訴人受有左側遠端脛骨幹骨折、左足外髁骨骨折、左小腿血腫併皮膚壞死等傷害之事實。 4 監視器畫面4張 被告於上開時、地，操作堆高機搬運大軸，告訴人在堆高機前方放置枕木時，被告下放堆高機牙叉至地面，大軸因而向前滾落，壓傷告訴人之事實。 5 勞動部職業安全衛生署 111年5月4日勞職北5字第 1110303618號函附職業災害檢查報告及相關資料 被告與告訴人均為「正陽企業社」之員工，「正陽企業社」承攬「海軍基隆後勤支援指揮部」之庫儲勞務工作，被告為領班，負責管理現場5位庫管人員，被告於上開時、地，操作堆高機搬運大軸，告訴人在堆高機前方放置枕木時，被告下放堆高機牙叉至地面，大軸因而向前滾落，壓傷告訴人之事實。 
二、核被告所為，係犯刑法第284條前段之過失傷害罪嫌。
三、依刑事訴訟法第251條第1項提起公訴。
  　此　致
臺灣基隆地方法院
中　　華　　民　　國　 111　　年　　5 　　月　　27　　日
　　　　　　　　　　　　　檢　察　官  陳力平
本件正本證明與原本無異
中　　華　　民　　國　 111　　年　　6  　 月　　19    日
                          書  記  官  吳俊茵
附錄本案所犯法條全文 
中華民國刑法第284條
因過失傷害人者，處 1 年以下有期徒刑、拘役或 10 萬元以下
罰金；致重傷者，處 3 年以下有期徒刑、拘役或 30 萬元以下
罰金。